---
title: "Tarea 3 Ejercicio 13"
author: "Elian Gonzalez Hernandez"
date: "7 de marzo de 2018"
output: pdf_document
---

```{r setup, include=FALSE}
knitr::opts_chunk$set(echo = TRUE)
```

**Considera la Figura 5.21** 

Representa las páginas A, B y C sin enlaces entrantes y con PageRank inicial = 1. Inicialmente, ninguna de las páginas enlaza a cualquier otra página y ningún enlace a ellas. Responda las siguientes preguntas y calcule el PageRank para
cada pregunta.

$\\$
$\\$
$\\$
$\\$

```{r}
#Librería necesaria
library(igraph)

```

$\\$

$\\$

$\\$

$\\$

$\\$

$\\$

$\\$

$\\$

$\\$

$\\$


**Figura original 5.21**

$\\$

```{r}

#Figura Original
Y = graph(c("A","A", "B","B","C", "C"),
directed = F)
Y = simplify(Y)
coordenadas = rbind(c(0,1),c(1,1),c(0.5,0))
plot(Y, label = vertex_attr(Y)$names, layout = coordenadas, vertex.size = 50, vertex.color = "yellow")


```


$\\$

$\\$

$\\$

$\\$

$\\$

$\\$

$\\$

$\\$

**(a) Enlace la página A a la página B.**

$\\$

```{r}


#Dibujando los vínculos
Z = graph(c("A","B", "B","B","C", "C"),
directed = T)
Z = simplify(Z)
coordenadas = rbind(c(0,1),c(1,1),c(0.5,0))
plot(Z, label = vertex_attr(Z)$names, layout = coordenadas, vertex.size = 50, vertex.color = "pink")

#Calculando el page rank de Z
page.rank(Z)$vector

```

$\\$

$\\$

$\\$

$\\$


**(b) Vincular todas las páginas entre sí.**

$\\$

```{r}

#Dibujando los vínculos
X = graph(c("A","B", "A","C","B", "A","B","C", "C","A","C", "B"),
directed = T)
X = simplify(X)
coordenadas = rbind(c(0,1),c(1,1),c(0.5,0))
plot(X, label = vertex_attr(X)$names, layout = coordenadas, vertex.size = 50, vertex.color = "pink")

#Calculando el page rank de X
page.rank(X)$vector


```

$\\$

$\\$

$\\$

$\\$

**(c) Vincule la página A con B y C, y vincule las páginas B y C con A.**

$\\$

```{r}


#Dibujando los vínculos
K = graph(c("A","B", "A","C","B","A", "C","A","C","C"),
directed = T)
K = simplify(K)
coordenadas = rbind(c(0,1),c(1,1),c(0.5,0))
plot(K, label = vertex_attr(K)$names, layout = coordenadas, vertex.size = 50, vertex.color = "pink")

#Calculando el page rank de K
page.rank(K)$vector


```

$\\$

$\\$

$\\$

$\\$

**(d) Utilice los enlaces anteriores y agregue un enlace de la página C a la página B.**

$\\$

```{r}


#Dibujando los vínculos
M = graph(c("A","B", "A","C","B","A", "C","A","C","C","C","B"),
directed = T)
M = simplify(M)
coordenadas = rbind(c(0,1),c(1,1),c(0.5,0))
plot(M, label = vertex_attr(M)$names, layout = coordenadas, vertex.size = 50, vertex.color = "pink")


#Calculando el page rank de M
page.rank(M)$vector

```

